【裁判字號】    89,易,1546
【裁判日期】    890501
【裁判案由】    傷害
【裁判全文】
臺灣彰化地方法院刑事判決                        八十九年度易字第一五四六號
    公  訴  人  臺灣彰化地方法院檢察署檢察官
    被      告  甲○○
    選任辯護人  林世祿律師
右列被告因傷害案件，經檢察官提起公訴（民國八十九年度偵字第三二八三號），本
院判決如左：
    主      文
甲○○無罪。
    理      由
一、公訴意旨略以：被告甲○○於民國八十九年三月二十四日晚間八時許，在彰化縣
    員林鎮出水里出水巷三一號住處外，告訴人乙○○○因受甲○○與子女打球之干
    擾，雙方發生爭執，被告基於傷害之故意，持粘有油漆之油漆刷甩向告訴人，致
    告訴人受有雙眼化學性傷害、化學性結膜、角膜炎等傷害，因認被告前開所為涉
    有刑法第二百七十七條第一項之傷害罪嫌云云。
二、按犯罪事實應依証據認定之，無証據不得推定其犯罪事實，刑事訴訟法第一百五
    十四條定有明文。又認定不利於被告事實之認定，須依積極証據，苟積極証據不
    足為不利於被告事實之認定時，即應為有利於被告之認定，更不必有何有利之証
    據，且告訴人之告訴，係以使被告受刑事訴追為目的，是其陳述是否與事實相符
    ，仍應調查其他証據以資審認（最高法院三十年上字第八一六號，五十二年台上
    字第一三００號判例參照）。
三、訊據被告堅決否認涉有前開犯行，辯稱當時告訴人以機車大鎖一直毆打其頭部，
    伊以左手擋，右手拉鎖，擋車鎖已來不及，無法反擊，告訴人如何受傷伊並不知
    情，伊並未有傷害之犯行等語。公訴人認被告涉有前開犯行，係以告訴人施能吉
    之指述及驗傷單為據。惟經查，前開事故係於八十八年八月五日下午約六時三十
    分許發生，而告訴人施能吉則係於隔日，即同年月六日上午十時許方至溪湖醫院
    門診治療，有本院向彰化縣私立溪湖醫院函及病歷資料在卷可稽，按之常理，若
    事故發生當時即已受有如告訴人所述之外傷，豈可能延至隔日方就醫？再參以當
    時到場處理，並於事故發生之日即八十八年八月五日二十一時許為告訴人施能吉
    製作筆錄之警員，即証人江澤宏於本院結稱：當時告訴人施能吉眼部及外表均無
    傷，僅告知陰部被抓傷等語，顯然告訴人於事故發生約三小時後製作筆錄時尚無
    其所提於八十八年八月六日檢驗之驗傷診斷書所載之「雙眼瘀血、左手擦傷二乘
    二公分及二乘一公分，左手背擦傷四乘四公分及右手肘血腫三乘三公分」之傷害
    ，蓋前開傷害應甚為明顯易見，若有前開傷害，証人江澤宏於製作筆錄時應顯然
    可見，故尚不能以前開八十八年八月六日就診之診斷書証明告訴人於八十八年八
    月五日時即受有傷害甚明，亦難認告訴人於八十八年八月六日檢驗受有之傷害即
    係被告於八十八年八月五日所造成甚明；又告訴人施能吉於同日二十一時許於洪
    堀派出所制作筆錄時，指稱：當時雙方各騎一輛機車因會車不慎，卓樹桐擦撞到
    伊，伊便問道你會不會騎車，卓樹便將機車立下，作勢打開機車置物箱，伊隨手
    也從機車置物箱拿出機車大鎖，以防萬一，但卓樹桐並無取出任何物件，卓樹桐
    見伊拿出機車大鎖便一拳朝其眼睛打來，伊便持大鎖朝對方頭部，雙方扭打一團
    ，卓樹桐徒手毆打我眼睛及身體、生殖器等語，然參以告訴人身材高大，當時並
    手持機車大鎖，被告則身材較矮小，且係徒手，按之常理，被告既係騎車不慎擦
    撞他人，且身材矮小，又手無寸鐵，豈可能攻擊當時遭擦撞，且身材高大，並持
    機車大鎖之告訴人？故被告顯不可能如告訴人指述之見伊手持機車大鎖，以其較
    告訴人矮小之身裁，竟仍向前徒手毆打其眼部甚明，故告訴人之指述尚與常理不
    符，復參以被告當時因遭告訴人毆打，致受有頭部外傷併臉部多處裂傷，包括左
    眼眶一處、左前額二處及頭皮三處之嚴重傷害情形，有診斷証明書二紙在卷可稽
    ，並有相片三幀在卷可查，依被告當時所受之嚴重傷勢，顯難對告訴人為任何攻
    擊之行為甚明，故被告所辯尚堪採信，此外復查無其他積極証據足資証明被告前
    開所為涉有公訴人指述之傷害犯行，核之前揭規定及判例意旨所示，被告前開犯
    罪嫌疑尚有未足，自應為無罪之諭知。
據上論斷，應依刑事訴訟法第三百零一條第一項前段、第四百五十二條，判決如主文
。
中      華      民      國      八十九      年    五      月    一      日
                                臺灣彰化地方法院刑事第二庭
                                      法      官
右正本證明與原本無異。
如不服本判決，應於判決送達後十日內，向本院提出上訴狀( 須附繕本 )。
                                      法院書記官
中      華      民  國      八十        年            月            日


司法院資訊處製作；財團法人民間司法改革基金會備份。
